【裁判字號】    98,訴,1049
【裁判日期】    981023
【裁判案由】    毒品危害防制條例
【裁判全文】
臺灣板橋地方法院刑事判決              98年度訴字第1049號
公  訴  人  臺灣板橋地方法院檢察署檢察官
被      告  甲○○
                    2樓
上列被告因違反毒品危害防制條例案件，經檢察官提起公訴（98
年度毒偵字第352 號、第626 號），被告於準備程序中就被訴事
實為有罪之陳述，經本院合議庭裁定由受命法官獨任進行簡式審
判程序，並判決如下：
    主  文
甲○○施用第一級毒品，累犯，處有期徒刑捌月；扣案海洛因壹
包（驗餘含袋重零點貳伍柒伍公克），沒收銷燬之。又施用第一
級毒品，累犯，處有期徒刑捌月；扣案甲基安非他命壹包（驗餘
含袋重零點伍陸零捌公克），沒收銷燬之。應執行有期徒刑壹年
；扣案海洛因壹包（驗餘含袋重零點貳伍柒伍公克）、甲基安非
他命壹包（驗餘含袋重零點伍陸零捌公克），沒收銷燬之。
    事  實
一、甲○○前因施用毒品，經臺灣桃園地方法院以88年度毒聲字
    第598 號裁定送勒戒處所觀察、勒戒，於民國88年2 月23日
    執行完畢，認無繼續施用毒品之傾向，由臺灣桃園地方法院
    檢察署檢察官以88年度偵字第2116號為不起訴處分確定。又
    因施用毒品，經臺灣桃園地方法院分別以93年度簡字第435
    號及94年度簡字第33號判決各處有期徒刑6 月，如易科罰金
    ，均以銀元300 元折算1 日確定，再經臺灣桃園地方法院以
    96年度聲減字第49號裁定減刑後，定應執行有期徒刑5 月又
    15日，如易科罰金，以銀元300 元折算1 日確定；復施用毒
    品，經臺灣桃園地方法院以94年度桃簡字第1856號判決判處
    有期徒刑6 月，如易科罰金，以銀元300 元折算1 日確定，
    並接續執行，於96年7 月15日執行完畢。詎未知悛悔，猶基
    於施用第一、二級毒品之犯意，於97年12月30日上午10時許
    ，在臺北縣新莊市○○路某加油站內，以將海洛因、甲基安
    非他命捲入香煙內點燃之方式，施用海洛因、甲基安非他命
    1 次；而於同日晚間10時35分許，為警在臺北縣新莊市○○
    路712 號前查獲，並扣得海洛因1 包。又基於施用第一、二
    級毒品之犯意，於98年1 月15日晚間某時許，在臺北縣新莊
    市○○路某加油站內，以將海洛因、甲基安非他命置入吸食
    器內燒烤產生煙霧之方式，施用海洛因、甲基安非他命1 次
    ；嗣於翌日下午3 時55分許，在臺北縣新莊市○○路83號3
    樓為警查獲，並扣得甲基安非他命1 包、吸食器1 組、分裝
    勺3 枝。
二、案經臺北縣政府警察局新莊分局、土城分局報請臺灣板橋地
    方法院檢察署檢察官偵查起訴。
    理  由
一、上揭事實，業據被告甲○○於警詢、檢察官訊問及本院審理
    時坦承不諱，並有海洛因、甲基安非他命各1 包扣案可資佐
    證。且被告於97年12月30日、98年1 月16日為警查獲後所排
    放之尿液分別經採樣送驗，以酵素免疫分析法檢驗，及氣相
    層析質譜儀法確認檢驗結果，於海洛因、甲基安非他命代謝
    物均呈陽性反應，有臺灣檢驗科技股份有限公司濫用藥物檢
    驗報告2 件在卷足稽。而前述查扣之毒品經以氣相層析質譜
    儀法鑑驗結果，分含海洛因、甲基安非他命成分，驗餘海洛
    因含袋重0.2575公克，甲基安非他命含袋重0.5608公克，亦
    有交通部民用航空局航空醫務中心98年1 月16日航藥鑑字第
    0980117 號、98年2 月13日航藥鑑字第0980605 號毒品鑑定
    書各1 件存卷為憑，俱徵被告前揭不利於己之自白與事實相
    符。綜上，本案事證明確，被告犯行堪予認定。
二、核被告所為，係犯毒品危害防制條例第10條第1 項施用第一
    級毒品罪及同條第2 項施用第二級毒品罪（各2 次）。被告
    施用海洛因、甲基安非他命前後持有第一、二級毒品之低度
    行為，分別為其施用之高度行為所吸收，均不另論罪。被告
    先後以一行為同時施用海洛因、甲基安非他命，觸犯施用第
    一級毒品、施用第二級毒品二罪，各為想像競合犯，應依刑
    法第55條規定，分別從一重之施用第一級毒品罪論處，檢察
    官認應分論併罰，容有未洽。被告前後二次施用第一級毒品
    犯行，犯意各別，行為互殊，應予分論併罰。又被告有如前
    所述論罪科刑之執行紀錄，有臺灣高等法院被告前案紀錄表
    可參，其於徒刑執行完畢後5 年內故意再犯上開有期徒刑以
    上之罪，為累犯，應依刑法第47條第1 項規定，加重其刑。
    爰審酌被告曾因施用毒品經觀察、勒戒，獲不起訴處分之寬
    典，且有因施用毒品經論罪科刑之執行紀錄，猶施用海洛因
    、甲基安非他命再犯本罪，顯見其自制力薄弱，漠視法令禁
    制濫用毒品，應予非難，兼衡被告施用海洛因、甲基安非他
    命所生危害實以自戕健康為主，暨被告犯罪後之態度等一切
    情狀，分別量處如主文所示之刑，並定其應執行之刑，資為
    懲儆。
三、扣案海洛因、甲基安非他命各1 包（其包裝袋均無法析離，
    除經取樣鑑驗用罄部分，已失其違禁物之性質，毋庸宣告沒
    收外，驗餘海洛因含袋重0.2575公克，甲基安非他命含袋重
    0.5608公克），為查獲之毒品，不問屬於犯人與否，應依毒
    品危害防制條例第18條第1 項前段規定，沒收銷燬之。至扣
    案吸食器1 組、分裝勺3 枝，係在臺北縣板橋市○○街83號
    3 樓查扣，該址並非被告住居所，本案復無其他證據足資證
    明為被告所有之物，爰不併予宣告沒收，附此敘明。
據上論斷，應依刑事訴訟法第273 條之1 第1 項、第299 條第1
項前段，毒品危害防制條例第10條第1 項、第2 項、第18條第1
項前段，刑法第11條、第55條、第47條第1 項、第51條第5 款、
第9 款，判決如主文。
本案經檢察官馬中人到庭執行職務。
中    華    民    國    98    年    10    月    23    日
                  刑事第二十庭  法  官  廖怡貞
以上正本證明與原本無異。
如不服本判決，應於判決送達翌日起10日內，向本院提出上訴狀
，上訴於臺灣高等法院（須附繕本）。
                                書記官  林惠齡
中    華    民    國    98    年    10    月    23    日
※附錄本案論罪科刑法條全文※
毒品危害防制條例第10條：
施用第一級毒品者，處6 月以上5 年以下有期徒刑。
施用第二級毒品者，處3 年以下有期徒刑。


司法院資訊處製作；財團法人民間司法改革基金會備份。
